臺灣新北地方法院刑事判決
                                   111年度審易字第1644號
公  訴  人  臺灣新北地方檢察署檢察官
被      告  曾承洋

                    籍設新北市○○區○○路00號（新北○○○○○○○○）

上列被告因竊盜案件，經檢察官提起公訴（111 年度偵字第1551
2 號），本院判決如下：
    主  文
曾承洋犯踰越牆垣竊盜罪，處有期徒刑叁月，如易科罰金，以新
臺幣壹仟元折算壹日；又犯踰越牆垣竊盜未遂罪，處有期徒刑叁
月，如易科罰金，以新臺幣壹仟元折算壹日。應執行有期徒刑肆
月，如易科罰金，以新臺幣壹仟元折算壹日。
未扣案之犯罪所得銅線壹包沒收，於全部或一部不能沒收或不宜
執行沒收時，追徵其價額。
    事實及理由
壹、查被告曾承洋所犯均係死刑、無期徒刑、最輕本刑為3 年以
    上有期徒刑以外之罪，其於準備程序就被訴事實為全部有罪
    之陳述，經告知簡式審判程序之旨，並聽取其與檢察官之意
    見後，本院認無不得或不宜改依簡式審判程序進行之處，爰
    依刑事訴訟法第273 條之1 第1 項、第284 條之1 之規定，
    裁定進行簡式審判程序。
貳、本案犯罪事實及證據，除補充「被告曾承洋於111 年9 月22
    日本院準備程序及審理中之自白（參本院卷所附當日各該筆
    錄）」為證據外，餘皆引用附件即檢察官起訴書之記載。
叁、論罪科刑：
一、核被告所為，係犯刑法第321 條第1 項第2 款之踰越牆垣竊
    盜罪及同條第2 項、第1 項第2 款之踰越牆垣竊盜未遂罪。
　　其已實行前述竊盜行為而不遂部分，屬未遂犯，依刑法第25
    條第2 項規定，得按既遂犯之刑減輕。查被告所為2 次犯行
    ，均係以翻越該工廠牆垣方式進入行竊，為附件犯罪事實欄
    一明確記載，公訴意旨指摘被告所為僅成立普通竊盜及普通
    竊盜未遂罪一節，容有誤會，然其基本社會事實皆同一，且
    經本院當庭告知被告各次犯行所犯法條之內容，對被告之訴
    訟上防禦或權益顯無影響，故依法變更起訴法條加以審理。
二、按犯罪之情狀顯可憫恕，認科以最低度刑仍嫌過重者，得酌
    量減輕其刑，刑法第59條定有明文。刑事審判旨在實現刑罰
    權之分配的正義，故法院對有罪被告之科刑，應符合罪刑相
    當之原則，使輕重得宜，罰當其罪，以契合社會之法律感情
    ，此所以刑法第57條明定科刑時應審酌一切情狀，尤應注意
    該條所列10款事項以為科刑輕重之標準，並於同法第59條賦
    予法院以裁量權，如認犯罪之情狀可憫恕者，得酌量減輕其
    刑，俾使法院就個案之量刑，能斟酌至當。查附件犯罪事實
    欄一、（一）所示被告竊得之銅線1 包，客觀價值非鉅，故
    本院認倘科以法定最低本刑，仍嫌過苛，難謂符合罪刑相當
    性及比例原則，確有情輕法重之感，故依刑法第59條規定，
    就被告所為此部分犯行酌減其刑。　　
三、審酌被告前有數次竊盜前科，此觀卷附臺灣高等法院被告前
    案紀錄表1 份之記載自明，素行欠佳，對於不得以竊盜等非
    法方式侵害他人財物之情，自當瞭然於胸，卻不思付出自身
    勞力或技藝，循合法、正當之途徑取得所需，而恣意踰越牆
    垣竊取他人所有之財物，缺乏基本之法治觀念，更對他人財
    產安全造成危害，均有不該，兼衡被告之素行、犯罪之目的
    、手段、教育程度、職業、家庭經濟與生活狀況，以及被告
    犯後始終坦認全部犯行，態度勉可等一切情狀，分別量處如
    主文第1 項所示之刑暨定應執行之刑，並皆諭知如易科罰金
    之折算標準，以資處罰。
肆、未扣案之犯罪所得即附件犯罪事實欄一、（一）所示之銅線
    1 包，應依刑法第38條之1 第1 項、第3 項規定，於主文第
    2 項諭知沒收，並於全部或一部不能沒收或不宜執行沒收時
    ，追徵其價額。
伍、本判決係依刑事訴訟法第310 條之2 及第454 條所製作之簡
    化判決，依法僅需記載犯罪事實、證據名稱及應適用之法條
    ，並得以簡略方式為之，如認定之犯罪事實、證據及應適用
    之法條，與檢察官起訴書之記載相同者，得引用之，附此敘
    明。
據上論斷，應依刑事訴訟法第273 條之1 第1 項、第299 條第1
項前段、第300 條、第310 條之2 、第454 條（本件依刑事判決
精簡原則，僅記載程序法條文），判決如主文。
本案經檢察官鄭淑壬偵查起訴，由檢察官陳炎辰到庭執行公訴。
中　　華　　民　　國    111   年 　 10  　月 　  4  　日
                  刑事第二十四庭  法  官　李俊彥   
以上正本證明與原本無異。
如不服本判決，應於判決送達後20日內敘明上訴理由，向本院提
出上訴狀（應附繕本），上訴於臺灣高等法院。其未敘述上訴理
由者，應於上訴期間屆滿後20日內向本院補提理由書「切勿逕送
上級法院」。
                                  書記官  林慈恩
中　　華　　民　　國　  111 　年　  10    月     4    日
附錄本判決論罪之法律條文：
中華民國刑法第321 條
犯前條第1 項、第2 項之罪而有下列情形之一者，處6 月以上5
年以下有期徒刑，得併科50萬元以下罰金：
一、侵入住宅或有人居住之建築物、船艦或隱匿其內而犯之。
二、毀越門窗、牆垣或其他安全設備而犯之。
三、攜帶兇器而犯之。
四、結夥三人以上而犯之。
五、乘火災、水災或其他災害之際而犯之。
六、在車站、港埠、航空站或其他供水、陸、空公眾運輸之舟、
    車、航空機內而犯之。
前項之未遂犯罰之。
--------------------------------------------------------
附件：
臺灣新北地方檢察署檢察官起訴書
                                    111年度偵字第15512號
　　被　　　告　曾承洋　男　27歲（民國00年0月00日生）
　　　　　　　　　　　　籍設新北市○○區○○路00號（新北○○○○○○○○）
　　　　　　　　　　　　居新北市○○區○○街0巷0號
　　　　　　　　　　　　國民身分證統一編號：Z000000000號
上列被告因竊盜案件，業經偵查終結，認應提起公訴，茲將犯罪
事實及證據並所犯法條分敘如下：
　　　　犯  罪  事  實
一、曾承洋意圖為自己不法之所有，分別為下列犯行：(一)於民
    國110年11月26日3時許，至黃雅潔管領之新北市○○區○○路00
    0號工廠，趁無人看管之際，徒手翻越該工廠圍牆而進入工
    廠內並竊取銅線1包，得手後離開現場。(二)復於111年1月2
    5日2時10分許至上開工廠，趁無人看管之際，徒手翻越該工
    廠圍牆欲入內竊取銅線，嗣黃雅潔察覺有異報警處理，為警
    到場查獲而未遂。　　　
二、案經黃雅潔訴由新北市政府警察局板橋分局報告偵辦。
　　　　證  據  並  所  犯  法  條
一、證據清單暨待證事實：
編號 證據清單 待證事實 1 被告曾承洋於警詢及偵查中之供述 被告坦承於上開時、地，進入上開工廠行竊之事實。 2 告訴人黃雅潔於警詢中之指訴 證明被告如犯罪事實欄所述之竊盜犯行。 3 路口監視器翻拍照片15張 證明被告如犯罪事實欄(一)所述之竊盜犯行。 4 警員密錄器錄影翻拍照片6張 證明被告如犯罪事實欄(二)所述之竊盜犯行。 
二、核被告所為，係犯刑法第320條第1項之竊盜及同法第320條
    第3項、第1項之竊盜未遂罪嫌。其所犯上開2次竊盜犯行間，
    犯意各別、行為互殊，請予分論併罰。被告如犯罪事實(一)所
    載竊得之銅線1包，請依刑法第38條之1第1項規定宣告沒收
    ，於全部或一部不能沒收或不宜執行沒收時，則請依同條第3項
    規定追徵其價額。
三、依刑事訴訟法第251條第1項提起公訴。
　　此　　致
臺灣新北地方法院
中　　華　　民　　國　 111　　年　　6 　　月　　29　　日
　　　　　　　　　　　　　　　檢　察　官  鄭淑壬